臺灣臺中地方法院刑事判決　　　　　　　96年度易字第4082號
公　訴　人　臺灣臺中地方法院檢察署檢察官
被　　　告　甲○○
　　　　　　　　　　現另案於臺灣臺中監獄苗栗分監執行中
　　　　　　庚○○
　　　　　　　　　　現另案於臺灣臺中監獄執行中
上列被告等因竊盜案件，經檢察官提起公訴（96年度偵字第
11354號），本院判決如下：
    主    文
甲○○犯竊盜罪，累犯，處有期徒刑陸月，減為有期徒刑參月；
又犯竊盜罪，累犯，處有期徒刑陸月，減為有期徒刑參月；又犯
竊盜罪，累犯，處有期徒刑陸月，減為有期徒刑參月；又犯竊盜
罪，累犯，處有期徒刑陸月，減為有期徒刑參月，扣案之鑰匙壹
支沒收之；又犯攜帶兇器竊盜罪，累犯，處有期徒刑捌月，減為
有期徒刑肆月；應執行有期徒刑壹年貳月，扣案之鑰匙壹支沒收
。
庚○○收受贓物，累犯，處有期徒刑肆月，減為有期徒刑貳月，
如易科罰金，以新臺幣壹仟元折算壹日。
    犯罪事實
一、甲○○前於民國92年間，分別因搶奪、毒品危害防制條例案
    件，先後經本院各以92年度訴字第1577號、92年度訴字第17
    51號判處有期徒刑1年及應執行刑1年2月，嗣定應執行刑為
    有期徒刑1年，並於92年11月19日入監執行，而於94年9月27
    日縮刑期滿執行完畢。詎仍不知悔改，意圖為自己不法之所
    有，(一)於95年11月初某日，在臺中縣大甲鎮○○里○○○○
    路與南北幹五路之工寮，竊取己○○所有之抽水馬達1顆得
    手後，於95年11月底，以新臺幣 (下同)1,800 元之代價售
    予流動式資源回收業；(二)於96年3月4日2時許，在乙○○
    位於臺中縣大甲鎮○○路○段261號住處後方，竊得乙○○所
    有之白鐵製桶13個，得手後於隔日15時30分許，在臺中縣大
    甲鎮○○道路，將上開白鐵製桶出售予流動式資源回收業，
    得款2,000元；(三)於96年3月7日3時許，在丙○○位於臺中
    縣大甲鎮○○里○○路7巷2號住家後方，竊得丙○○所有之
    白鐵水溝蓋4片得手後，於同日16時許，在臺中縣大甲鎮日
    南幼獅工業區，變賣予流動式資源回收業，得款2,550元；
    (四)於96年4月6日4時30分許，在臺中縣大甲鎮○○路75號
    前，以自備鑰匙1支，竊取丁○○所有之車牌號碼A4-9250
    號自用小貨車1輛，供己代步用。
二、庚○○前於94年間因毒品危害防制條例案件，經臺灣高等法
    院臺中分院以95年度上易字第541號判決有期徒刑6月確定，
    於95年9月14日易科罰金執行完畢。詎仍不知悔改，基於收
    受贓物之犯意，先由甲○○於96年3月26日2時許，在臺中縣
    大甲鎮○○里○○路18之1號「建興托兒所」前，意圖為自
    己不法之所有，攜帶其所有之客觀上足供兇器使用之鐵撬1
    支（已丟棄、未扣案），竊取由戊○○管領之白鐵水溝蓋8
    塊得手，為他人財產犯罪所取得之贓物，嗣由甲○○及庚○○2人共同駕駛車牌號碼A3-4841號自用小貨車，前往址設臺
    中縣大安鄉○○○路111號「億順行資源回收場」，將上揭
    白鐵水溝蓋8塊售予不知情之王賴淑金，得款共5,960元，庚○○分得500元後花用殆盡。
三、上揭犯行，嗣於96年4月4日及96年4月6日經警循線查獲，並
    扣得甲○○所有上開自備鑰匙1支。
四、案經己○○、乙○○告訴暨臺中縣警察局大甲分局報請臺灣
    臺中地方法院檢察署檢察官偵查起訴。
    理    由
一、上揭犯罪事實，業據被告甲○○、庚○○均供承不諱，核與
    證人己○○、乙○○、丙○○、戊○○、丁○○及王賴淑金
    於警詢時證述之情節相符，並有資源回收登記簿、保管條、
    贓物認領保管單各1份、現場照片10張及監視器翻拍照片12
    張附卷足稽。是被告2人前開自白與事實相符，木件事證明
    確，其等罪嫌應堪認定。
二、核被告甲○○所為，係犯刑法第320條第1項之普通竊盜罪及
    同法第321條第1項第3款攜帶兇器竊盜罪。被告甲○○於92
    年間，分別因搶奪、毒品危害防制條例案件，先後經本院各
    以92年度訴字第1577號、92年度訴字第17 51號判處有期徒
    刑1年及應執行刑1年2月，嗣定應執行刑為有期徒刑1年，並
    於92年11月19日入監執行，而於94年9月27日縮刑期滿執行
    完畢，有臺灣高等法院被告全國前案紀錄表、及臺灣臺中地
    方法院檢察署刑案資料查註紀錄表各1份在卷足按，其前受
    有期徒刑執行完畢，於五年以內故意再犯本件最重本刑為有
    期徒刑以上之罪，為累犯，應依刑法第47條第1項之規定加
    重其刑。被告甲○○所犯上開普通竊盜罪4罪及加重竊盜罪
    1罪間，犯意各別，行為有異，且均在95年7月1日刑法修正
    施行廢除連續犯之後，應分論併罰之。爰審酌被告甲○○犯
    罪之目的、動機、手段，行竊之物品價值尚非鉅，暨被告甲○○犯後均能坦承犯行，態度良好等一切情狀，分別量處如
    主文所示之刑。另中華民國九十六年罪犯減刑條例業於96年
    7 月4日公布，並自96年7月16日施行，該條例第2條明文規
    定：「犯罪在中華民國96年4月24日以前者，除本條例另有
    規定外，依下列規定減刑：三、有期徒刑、拘役或罰金，減
    其刑期或金額二分之一，本件被告甲○○所犯上揭普通竊盜
    罪4罪及加重竊盜罪1罪之犯罪時間，均係在96年4月24日以
    前，故依上開規定，本院應減其有期徒刑二分之一，並定其
    應執行之刑，以資懲儆。又本件被告甲○○係以扣案之自備
    鑰匙1支竊取丁○○所有上開車牌號碼A4-9250號自用小貨車
    1輛得手，核係被告甲○○所有供犯罪所用之物，爰依刑法
    第38條第1項第2款之規定諭知沒收之宣告。另被告甲○○持
    以竊取上揭戊○○管領之白鐵水溝蓋8塊之鐵撬1支，業經被
    告甲○○供稱其已將該鐵撬1支丟棄在青一橋、現在己經找
    不到等語，而未經扣案，故該鐵撬雖係被告甲○○所有供犯
    罪所用之物，惟為避免將來執行之困難，爰不宣告沒收，附
    此敘明。
三、核被告庚○○所為係犯刑法第349條第1項之收受贓物罪。被
    告庚○○於94年間因毒品危害防制條例案件，經臺灣高等法
    院臺中分院以95年度上易字第541號判決有期徒刑6月確定，
    於95年9月14日易科罰金執行完畢，此有臺灣高等法院被告
    全國前案紀錄表及臺灣臺中地方法院檢察署刑案資料查註紀
    錄表各1份在卷足按，其前受有期徒刑執行完畢，於五年以
    內故意再犯本件最重本刑為有期徒刑以上之罪，為累犯，應
    依刑法第47條第1項之規定加重其刑。爰審酌被告庚○○前
    有竊盜犯罪紀錄，並經法院判決有罪入監服刑，理應深切認
    知他人財產權益之不可侵犯性，竟又恣意收受贓物而造成原
    所有人追贓困難，被告庚○○主觀惡性非輕，再參以被告庚○○犯後尚能坦承犯行之態度，以及本件犯罪所生危害、被
    告庚○○之智識程度等一切情狀，量處如主文所示之刑；另
    中華民國九十六年罪犯減刑條例業於96年7月4日公布，並自
    96 年7月16日施行，該條例第2條明文規定：「犯罪在中華
    民國96年4月24日以前者，除本條例另有規定外，依下列規
    定減刑：三、有期徒刑、拘役或罰金，減其刑期或金額二分
    之一」；本件被告所犯上揭收受贓物罪之犯罪時間，係在96
    年4月24日以前，故依上開規定，本院應減其有期徒刑二分
    之一，並諭知易科罰金之折算標準，以示懲儆。
據上論斷，應依刑事訴訟法第299條第1項前段，刑法第321條第
1項第3款、第320條第1項、第349條第1項、第47條第1項、第41
條第1項前段、第51條第5款、第38條第1項第2款，刑法施行法第
1條之1，中華民國96年罪犯減刑條例第2條第1項第3款、第7條、
第9條，判決如主文。
中　　華　　民　　國　　96　　年　　9 　　月　　3 　　日
                  刑事第三庭    法  官  楊曉惠
上正本證明與原本無異。
如不服本判決，應於收送達後10日內向本院提出上訴書狀（應敘
述具體理由並附繕本）。
上訴書狀如未敘述理由，應於上訴期間屆滿後20日內補提理由書
於本院。
                                書記官  陳玲誼
中　　華　　民　　國　　96　　年　　9 　　月　　3 　　日
附錄論罪科刑法條
刑法第320條第1項
意圖為自己或第三人不法之所有，而竊取他人之動產者，為竊盜
罪，處五年以下有期徒刑、拘役或五百元以下罰金。
刑法第321條
犯竊盜罪而有左列情形之一者，處6月以上、5年以下有期徒刑：
一  於夜間侵入住宅或有人居住之建築物、船艦或隱匿其內而犯
    之者。
二  毀越門扇、牆垣或其他安全設備而犯之者。
三  攜帶兇器而犯之者。
四  結夥三人以上而犯之者。
五  乘火災、水災或其他災害之際而犯之者。
六  在車站或埠頭而犯之者。
前項之未遂犯罰之。
刑法第349條第1項：
收受贓物者，處三年以下有期徒刑、拘役或五百元以下罰金。
